# 请高手指点关于投资的问题

提问人：biedou 时间：2010-04-15 23:18:58
有一疑问，比如A公司收购了B公司，100%控股，但是收购的时候付出了很高的溢价，以后每年B公司实现盈利并分配净利润的时候，A公司都是作为投资收益入账，长期投资账面保持不变。如果最后B公司注销，由于之前利润每年都分配回来的，注销后，相对A公司的初始投资额，可能B公司只有很少的资金可以分回A公司，那么注销当年A公司在转销长期投资的时候，账面就会产生很大的投资亏损，这样的话，对A公司来说，公司的利润就会很不平衡，个人感觉不是很合理这样。这种情况该如何解决？希望能有人看得明白，哈哈

回答人：chenyiwei
回复 楼主 biedou 的帖子现在的处理采用资产负债表观。到期末如果出现减值迹象，预计未来可收回金额（按《企业会计准则第 8 号——资产减值》确定）将低于长期股权投资帐面价值的，则通过计提减值准备解决。 现在的总体思路是：保证资产负债表上资产、负债期末计价的合理性和恰当性是第一位的，利润表实际上是资产负债表的附表。

回答人：chenyiwei
回复 藤椅 biedou 的帖子是的，解释 3 号就是这样规定的。这样的操作难度和复杂性肯定高于以前股权投资差额摊销，或者收到来自投资前累积净利润分配额时冲减投资成本的做法，因为涉及到对未来的预测和估计。